臺灣桃園地方法院宣示判決筆錄       100年度審訴字第2064號
公  訴  人  臺灣桃園地方法院檢察署檢察官
被      告  王美玲
指定辯護人  本院公設辯護人  彭詩雯
上列被告因違反毒品危害防制條例案件（起訴案號：100 年度毒
偵字第2234號），於中華民國100 年10月31日上午11時，在本院
第14法庭宣示判決，出席職員如下：
          法  官   游紅桃
          書記官   陳恩如
          通  譯
法官起立朗讀判決主文、犯罪事實要旨、附記事項、處罰條文，
及告以上訴限制、期間並提出上訴狀之法院，且諭知記載其內容
：
一、主  文：
    王美玲施用第一級毒品，累犯，處有期徒刑玖月，扣案之第
    一級毒品海洛因壹包（驗餘淨重零點肆參柒公克）及外包裝
    袋均沒收銷燬之，注射針筒拾陸支、電子磅秤壹個、削尖吸
    管壹支、夾鍊袋陸包均沒收；又施用第二級毒品，累犯，處
    有期徒刑伍月，扣案之第二級毒品甲基安非他命拾肆包（驗
    餘淨重共陸點捌陸玖捌公克）及外包裝袋均沒收銷燬之，吸
    食器貳組、（同上）削尖吸管壹支、電子磅秤壹個（同上）
    及夾鍊袋陸包（同上）均沒收。應執行有期徒刑壹年壹月，
    扣案之第一級毒品海洛因壹包（驗餘淨重零點肆參柒公克）
    及外包裝袋、第二級毒品甲基安非他命拾肆包（驗餘淨重共
    陸點捌陸玖捌公克）及外包裝袋均沒收銷燬之，注射針筒拾
    陸支、電子磅秤壹個、夾鍊袋陸包、吸食器貳組、削尖吸管
    壹支均沒收。
二、犯罪事實要旨：
    王美玲前於民國89年間因施用第一、二級毒品案件，經本院
    以89年度毒聲字第7193號裁定送觀察、勒戒後，因認有繼續
    施用毒品傾向，經本院以90年度毒聲字第3156號裁定令入戒
    治處所施以強制戒治，嗣經本院以90年度毒聲字第4953號裁
    定停止戒治併付保護管束出所，再經本院以91年度毒聲字第
    1630號裁定撤銷停止戒治，於92年11月6 日強制戒治執行完
    畢，並經臺灣桃園地方法院檢察署檢察官以92年度戒毒偵字
    第227 號為不起訴處分確定；復於前揭強制戒治執行完畢釋
    放後5 年內之94至95年間因連續施用第一級毒品案件，經本
    院以95年度訴字第809 號判決判處有期徒刑7 月確定，嗣經
    本院以96年度聲減字第750號裁定減為有期徒刑3月15日確定
    並於96年7 月13日縮刑期滿執行完畢（於本案構成構成累犯
    ）；又於98年間，因施用第1、2級毒品案件，經本院以99年
    度審訴字第537 號判決分別判處有期徒刑7月、3月，應執行
    有期徒刑8 月確定；再於99年間，因施用第1、2級毒品案件
    ，經本院以100年度審訴緝字第80號判決分別判處有期徒刑7
    月、4月，應執行有期徒刑10月確定；於99年間，因施用第1
    、2 級（2 罪）毒品案件，經本院以100 年度審訴字第 519
    號判決分別判處有期徒刑8 月、4 月、4 月，應執行有期徒
    刑1 年1 月確定（尚未執行完畢）。詎仍不知悔改，基於施
    用第一級毒品之犯意，於100 年4 月28日晚上7 時30分許，
    在桃園縣楊梅市○○路445 巷64弄19號居處，以海洛因摻水
    針筒注射方式，施用第一級毒品海洛因1 次；又基於施用第
    二級毒品之犯意，於同日晚上8 時許，在上址另以置於吸食
    器上燒烤方式施用第二級毒品甲基安非他命1 次，嗣於 100
    年4 月29日晚上7 時40分許，為警在桃園縣楊梅市○○路44
    5 巷口查獲，並扣得第一級毒品海洛因1 小包（淨重 0.447
    公克，鑑驗耗損0.01公克，驗餘淨重0.437 公克）及外包裝
    袋、第二級毒品甲基安非他命14包（淨重6.9005公克，取樣
    0.0307公克鑑驗用罄，驗餘淨重6.8698公克）及外包裝袋，
    與其所有供施用或預備供施用第一級毒品所用之注射針筒16
    支，其所有供施用第二級毒品所用之甲基安非他命吸食器 2
    組，與其所有同時供施用第一、二級毒品所用之電子磅秤 1
    個、削尖吸管1 支、及夾鍊袋6 包。
三、附記事項：
    扣案之海洛因1包、甲基安非他命14 包，分別係查獲之第一
    、二級毒品，而其外包裝袋因附著第一級毒品粉末或第二級
    毒品結晶，外包裝袋與毒品結合一體無法析離，或析離需費
    甚鉅，應與毒品同視，均應依毒品危害防制條例第18條第1
    項前段規定，諭知沒收銷燬之。至於上開鑑定所耗損之第一
    級毒品海洛因、第二級毒品甲基安非他命，既已因鑑驗用罄
    而滅失，自無庸宣告沒收銷燬。
四、處罰條文：
    毒品危害防制條例第10條第1 項、第2 項、第18條第1 項前
    段，刑法第11條、第47條第1 項、第51條第5 款、第38條第
    1 項第2 款。
五、協商判決除有刑事訴訟法第455 條之4 第1 項第1 款於本訊
    問程序終結前，被告撤銷協商合意或檢察官撤回協商聲請者
    ；第2 款被告協商之意思非出於自由意志者；第4 款被告所
    犯之罪非第455 條之2 第1 項所定得以協商判決者；第6 款
    被告有其他較重之裁判上一罪之犯罪事實者；第7 款法院認
    應諭知免刑或免訴、不受理者情形之一，及違反同條第2 項
    「法院應於協商合意範圍內為判決；法院為協商判決所科之
    刑，以宣告緩刑或2 年以下有期徒刑、拘役或罰金為限」之
    規定者外，不得上訴。
六、如有前述得上訴之情形，得自判決送達後10日內，向本院提
    出上訴書狀，上訴於第二審法院。
中    華    民    國  100    年    10    月     31    日
                        刑事庭  法  官  游紅桃
                                書記官  陳恩如
以上正本證明與原本無異
                                書記官  陳恩如
中    華    民    國  100    年    10    月     31    日
附錄本案論罪科刑依據之法條：
毒品危害防制條例第10條
施用第一級毒品者，處6 月以上5 年以下有期徒刑。
施用第二級毒品者，處3 年以下有期徒刑。